【裁判字號】    99,消債清,71
【裁判日期】    990514
【裁判案由】    清算
【裁判全文】
臺灣桃園地方法院民事裁定            99年度消債清字第71號
聲  請  人
即債務人    甲○○
代  理  人  徐豐益律師
上列當事人聲請消費者債務清理事件，本院裁定如下：
    主  文
債務人甲○○自中華民國九十九年五月十四日十八時起開始清算
程序。
命司法事務官進行本件清算程序。
    理  由
一、按更生方案未依消費者債務清理條例第59條、第60條規定可
    決時，除有該條例第64條規定之情形外，法院應以裁定開始
    清算程序。消費者債務清理條例第61條定有明文。又法院開
    始清算程序之裁定，應載明其年、月、日、時，並即時發生
    效力。法院裁定開始更生或清算程序後，得命司法事務官進
    行更生或清算程序；必要時，得選任律師、會計師或其他適
    當之自然人或法人一人為監督人或管理人。復為同條例第83
    條第1 項、第16條第1項所明定。
二、經查，本件債務人聲請更生，前雖經本院裁定開始更生程序
    在案，惟債務人所提之更生方案，卻始終未能依消費者債務
    清理條例第60條規定獲得債權人會議之可決（按本件更生程
    序並未召開債權人會議，故無依同條例第59條規定為債權人
    會議之可決）。另本件債務人並無固定薪資收入，有債務人
    擬定清償計劃更生方案在卷可佐，惟其更生方案所列每月生
    活支出【包含膳食費每月4,500 元、交通費每月1,000 元、
    勞健保費每月1,000 元、水電瓦斯費每月480 元、電信費每
    月500 元、房租（即房貸）每月2,700 元、給付雙親之扶養
    費每月10,000元】共計竟高達19,829元，若以行政院主計處
    公告台灣省97年每人最低生活費用為9,829 元計算，債務人
    提出之更生方案中必要支出費用部分，顯然高出一般生活費
    用。且債務人雖主張其每月應負擔之扶養父母費用為10,000
    元，然考諸債務人共有兄弟姊妹3 人（參見本院98年度消債
    更字第278 號卷宗第106 頁），則本件債務人所應負擔之扶
    養費用經扣除另3 名手足應負擔部分後計為4,915 元（計算
    式如下：9,829 ×2 ÷4 ＝4,915 ，元以下四捨五入）。況
    債務人亦於本院訊問程序時自承「（法官問：有無存款？）
    答：沒有，現在都由父母資助我。」（參見本院前述卷宗第
    167 頁反面），則債務人是否確實負擔扶養雙親之義務，不
    無疑問，該筆支出費用顯有浮報之嫌；再者，本件債務人為
    民國65年12月18日出生，可工作年限尚有31年，若其負擔之
    還款成數僅有55.18 ﹪，亦難認為更生方案之條件為公允，
    本件自不符合得由法院逕以裁定認可更生方案之要件。依首
    揭規定，應裁定開始清算程序，並命司法事務官進行本件清
    算程序，爰裁定如主文。
中    華    民    國    99    年    5     月    14    日
              民事第三庭    法      官  陳清怡
上為正本係照原本作成
不得抗告
中    華    民    國    99    年    5     月    14    日
                            書  記  官  王奐淳

司法院資訊處製作；財團法人民間司法改革基金會備份。
